---
title: "House Price Analysis"
author: "Arsyad Ali Mahardika"
date: "12/24/2021"
output: html_document
---

```{r setup, include=FALSE}
knitr::opts_chunk$set(echo = TRUE)
```

Pada Analysis kali ini kita akan menggunakan data admission dari kaggle.
dari hasil analysis tersebut kita ingin melihat seberapa pengaruh nilai predictor terhadap targetnya



```{r}
# Load Library yang dibutuhkan
library(dplyr)
```

## 1. Load Data
```{r}
admission <- read.csv("admission.csv")
```
## 2. Explanatory Data Analysis

1. Melihat Struktur data
```{r}
glimpse(admission)
```
Keteragan setiap kolom:

  - `Serial.No.`: Nomor Serial      
  - `GRE.Score`: nilai tes standar 
  - `TOEFL.Score` : nilai Uji Bahasa Inggris 
  - `University.Rating` : Peringkat Universitas
  - `SOP` : nilai dari pernyataan pribadi    
  - `LOR ` : nilai surat rekomendasi        
  - `CGPA` : Nilai IPK      
  - `Research` : riset       
  - `Chance.of.Admit ` : Peluang       
  

Bisa dilihat dari struktur data, tidak ada kolom yang harus disesuaikan tipe datanya. Karena hampir semua kolom akan di hitung
2. Menghilangkan kolom yang tidak diperukan
```{r}
admission <-
  admission %>% 
  select(-Serial.No.)
```


3. Cek Missing Value
```{r}
anyNA(admission)
```
bisa dilihat tidak ada missing value, jadi tidak pelu diberikan treatment

4. Melihat korelasi 
```{r}
library(GGally)
ggcorr(admission, label = T, label_size = 2.9, hjust = 1, layout.exp = 2)
```

bisa dilihat bsemua memberi korelasi positif yang kuat 

# 3. Pembuatan Model Regresi Linear
```{r}
admission_m <- lm(Chance.of.Admit ~ CGPA , admission)
admission_m
```
Membuat model regresi linear dengan variabel prediktor `CGPA` karena variabel tersebut memiliki korelasi positif tertinggi terhadap variabel target `Chance.of.Admit`

```{r}
summary(admission_m)
```
Bisa dilihat bahwa Adjusted R-squared memliki nilai 0.762 

```{r}
plot(admission$CGPA, admission$Chance.of.Admit,)
abline(admission_m$coefficients[1],admission_m$coefficients[2])
```

Selanjutnya akan dilakukan pemilihan variabel prediktor secara otomatis menggunakan step wise dengan backward dengan berharap menghasilkan model yang lebih baik

```{r}
model <- lm(Chance.of.Admit ~ ., admission)
step(model, direction = "backward")
```
```{r}
model_back <- lm(formula = Chance.of.Admit ~ GRE.Score + TOEFL.Score + LOR + 
    CGPA + Research, data = admission)
summary(model_back)
```
```{r}
library(performance)
compare_performance(admission_m, model_back)
```

bisa dilihat bilai Adjusted R-squared mengalami kenaikan yang sebelumnya nilainya  0.762  menjadi   0.800


# 4. Prediksi Model


```{r}
# prediksi dengan model pertama
library(MLmetrics)

pred1 <- predict(admission_m, admission)

RMSE(y_pred = pred1, y_true = admission$Chance.of.Admit)

```


```{r}
# prediksi dengan model stepwise
pred2 <- predict(model_back, admission)

RMSE(y_pred = pred2, y_true = admission$Chance.of.Admit)
```


```{r}
range(admission$Chance.of.Admit)
```
Dilihat dari nilai RMSE dari kedua model masih cukup baik

```{r}
plot(density(model_back$residuals))
```

```{r}
library(stats)
shapiro.test(admission_m$residuals)
```
```{r}
library(lmtest)
bptest(admission_m)
```

karena nilai pvalue (1.44) > alpha (0.05) (gagal tolak H0), artinya residual model sudah berdistribusi normal.


```{r}
plot(admission$Chance.of.Admit, model_back$residuals)
abline(h = 0, col = "red")
```


```{r}
library(car)
## Loading required package: carData
vif(model_back)
```

Tidak ada nilai sama dengan atau lebih dari 10 sehingga tidak ditemukan Multicollinearity antar variabel (antar variabel prediktor saling independen).

# Kesimpulan

Model `model_back` Memiliki Adj R-Square 0.8 yang baik

Artinya, Nilai `GRE.Score`, `TOEFL.Score`, `CGPA`, `LOR`, `Research`  naik maka nilai `Chance.of.Admit` akan ikut naik, dengan kata lain jika ingin memliki Peluang yang tinggi maka harus meningkatkan nilai nilai tersebut, dan setiap nilai prediktor lainnya akan ikut mempengaruhi satu sama lain




























